臺灣高等法院臺南分院刑事裁定
110年度抗字第412號
抗  告  人  
即  受刑人  黃益銘



上列抗告人即受刑人因定應執行刑案件，不服臺灣臺南地方法院
110年度聲字第573號中華民國110年4月29日裁定（聲請案號：臺
灣臺南地方檢察署110年執字第1501號），提起抗告，本院裁定
如下：
    主  文
抗告駁回。
    理  由
一、原裁定意旨略以：受刑人即抗告人因犯如附表所示等罪，先
    後判決確定如附表編號1至17所示，臺灣臺南地方檢察署（
    下稱臺南地檢署）檢察官(下稱聲請人)，聲請原審法院依刑
    法第53條、第51條第5款定其應執行刑，向犯罪事實最後判
    決法院即原審法院，聲請定應執行刑，並無不合，裁定定應
    執行刑有期徒刑15年6月等旨。
二、抗告意旨略以：抗告人之數罪併罰定執行刑，固屬法院自由
    裁量事項，仍應受內部及外部界限之拘束，抗告人所犯附表
    各罪，犯罪目的、動機、手段相同，雖刑法廢除連續犯之後
    ，以數罪論處，於定應執行刑時，應參諸與前科關聯性、行
    為侵害法益之加重效應、反映之人格特性及犯罪傾向、社會
    對特定犯罪期待等，為妥適裁量；申言之，附表編號1至17
    各罪，多係強制性交之罪或其後衍生之罪（例如強制性交之
    後，對被害人竊取財物 、揚言散布不雅照片藉以恐嚇取財
    等），均為同一罪質之犯罪，犯行時間集中於107年11月至1
    08年3月間，乃修正前連續犯罪類型，本應合併審理始得於
    同一程序中接受審判並定執行刑之機會，然因查證進度不同
    ，分次移送起訴，致分別宣告罪刑，喪失同一程序審判及酌
    定執行刑之機會，且原裁定定應執行刑有期徒刑15年6月，
    執行刑度比例達百分之72，有違比例原則；又抗告人犯後坦
    承犯行，態度良好，並無再犯之虞，請從輕處斷，為此請撤
    銷原裁定，改定較輕之刑等語。
三、按裁判確定前犯數罪者，併合處罰之；數罪併罰，分別宣告
    其罪之刑，其宣告多數有期徒刑者，於各刑中之最長期以上
    ，各刑合併之刑期以下，定其刑期，但不得逾30年，刑法第
    50條第1項前段、第51條第5款規定至明。另定之執行刑，其
    裁量所定之刑期，不得較重於前定之執行刑加計後裁判宣告
    之刑或所定執行刑之總和。又數罪併罰定應執行刑之案件，
    係屬法院自由裁量之事項，法院所為刑之酌定如未逾越上開
    規定之外部界限、定應執行刑之恤刑目的及不利益變更禁止
    原則，即不得指為違法。經查：
(一)抗告人因犯附表編號1至17所示各罪，先後經判處罪刑確定
    ，有各該判決書、臺灣高等法院被告前案紀錄表在卷可稽，
    各罪犯行雖有得易科罰金之罪及不得易科罰金之罪，各罪行
    為均在於最先確定判決（編號1）之前，聲請人因受刑人具
    狀請求合併刑期，有書狀在卷可憑，聲請人乃以原審法院為
    本案犯罪事實最後判決之法院，聲請定其應執行之刑，洵屬
    有據，應予准許。
(二)原審就抗告人所犯如附表所示各所宣告之刑，於各刑期中最
    長期者以上（編號11之有期徒刑4年2月），於各罪含定應執
    行刑之合併刑期以下（編號1至5、6至7、8至15、16至17各
    定應執行刑有期10月、3年10月、10年10月、8月，合併刑期
    總合為有期徒刑16年2月），審核全案卷證，定應執行有期
    徒刑15年6月，未逾本於卹刑目之內部界限，核屬原審定刑
    裁量權之合法行使，並未悖於法律秩序之理念，於罪刑相當
    原則亦無違背。
四、抗告意旨顯係徒憑自己說詞，謂定應執行刑未考量各罪本質
    為連續犯云云；惟原裁定已敘明各罪合併刑期為24年8月，
    先前各次所定應執行刑（編號1至5、6至7、8至15、16至17
    ），已就抗告人所犯各罪時、地接近及類型相同之非難程度
    ，已自其各罪時、地接近程度，為合理之考量，各定其應執
    行刑；本件就先前各應執行刑之合併刑期之界限內（16年2
    月），再定其應執行刑，合併刑期之界限，已減去近三分之
    一（即24年8月減為16年2月），更遑論原各宣告刑已就法定
    刑最低刑度量起，使受刑人一再受降低刑度利益等理由，已
    於裁量時審酌各罪刑度於定刑時已扣減而定應執行刑等旨，
    實際上適切反映定應執行刑之恤刑目的及不利益變更禁止原
    則，整體言之，本件所為定應執行刑，並無違反比例原則。
五、綜上，原裁定依聲請人之聲請，裁定應執行之刑，並無違法
    不當；抗告人提起抗告，就裁量之職權行使，任意指摘為違
    法不當，為無理由，應予駁回。
六、依刑事訴訟法第412條裁定如主文。
中　　華　　民　　國　　110 　年　　5 　　月　　25　　日
                  刑事第四庭    審判長法  官  郭玫利
                                      法  官  陳金虎
                                      法  官  蔡廷宜
以上正本證明與原本無異。
如不服本裁定，應於收受本裁定後五日內向本院提出再抗告狀。
　　　　　　　　　　　　　　　　　　　書記官  葉宥鈞　　
中　　華　　民　　國　　110 　年　　5 　　月　　25　　日

附表：
編        號  1          2          3 罪        名  恐嚇取財得利 恐嚇取財得利 竊盜 宣   告   刑  有期徒刑4月 有期徒刑3月 有期徒刑2月 犯 罪 日 期  107/07/25-107/07/26 107/12/04 107/12/04 偵查（自訴）機關年度案號  橋頭地檢107年度調偵字第951號 高雄地檢108年度偵字第2461號 高雄地檢108年度偵字第2461號 最後事實審 法    院 橋頭地院 高雄地院 高雄地院  案    號 108年度審易字第115號 108年度審易字第1009號 108年度審易字第1009號  判決日期 108/04/26 108/07/17 108/07/17 確定判決 法    院 橋頭地院 高雄地院 高雄地院  案    號 108年度審易字第115號 108年度審議字第1009號 108年度審議字第1009號  判決確定日期 108/05/28 108/08/13 108/08/13 是否為得易科罰金之案件  是 是 是 備        註  臺南地檢109年度執更字第2403號(編號1至5應執行有期徒刑10月) 執行完畢 臺南地檢109年度執更字第2403號(編號1至5應執行有期徒刑10月)  


編       號  4 5 6 罪      名  竊盜 妨害名譽 強制性交 宣  告  刑  有期徒刑3月 有期徒刑3月 有期徒刑3年6月 犯 罪 日 期  108/03/22 108/03/22-108/03/27 108/03/22 偵查（自訴）機關年度案號  臺南地檢108年度偵字第6699號 臺南地檢108年度偵字第14902號 臺南地檢108年度偵字第6699號 最後事實審 法    院 南高分院 臺南地院 南高分院  案    號 108年度侵上訴字第1241號 108年度簡字第2686號 108年度侵上訴字第1241號  判決日期 108/12/31 109/06/10 108/12/31 確定判決 法    院 南高分院 臺南地院 南高分院  案    號 108年度侵上訴字第1241號 108年度簡字第2686號 108年度侵上訴字第1241號  判決確定日期 108/12/31 109/07/14 109/02/04 是否為得易科罰金之案件  是 是 否 備       註  臺南地檢109年度執更字第2403號(編號1至5應執行有期徒刑10月)  臺南地檢109年度執字第1842號(編號6至7應執行有期徒刑3年10月) 

編      號  7 8 9 罪       名  強制猥褻 強制性交 強制性交 宣  告  刑  有期徒刑7月 有期徒刑3年10月 有期徒刑3年8月 犯 罪 日 期  108/03/22 107/11/13 107/11/13 偵查（自訴）機關年度案號  臺南地檢108年度偵字第6699號 臺南地檢108年度偵字第2003號等 臺南地檢108年度偵字第2003號等 最後事實審 法    院 南高分院 臺南地院 臺南地院  案    號 108年度侵上訴字第1241號 108年度侵訴字第67號 108年度侵訴字第67號  判決日期 108/12/31 109/08/06 109/08/06 確定判決 法    院 南高分院 臺南地院 臺南地院  案    號 108年度侵上訴字第1241號 108年度侵訴字第67號 108年度侵訴字第67號  判決確定日期 109/02/04 110/01/12 110/01/12 是否為得易科罰金之案件  否 否 否 備      註  臺南地檢109年度執字第1842號(編號6至7應執行有期徒刑3年10月) 臺南地檢110年度執字第1500號(編號8至15應執行有期徒刑10年10月)  


編        號  10 11 12 罪        名  恐嚇取財得利 強制性交 強制性交 宣   告   刑  有期徒刑7月 有期徒刑4年2月 有期徒刑3年10月 犯 罪 日 期  107/12/11 107/11/21 107/11/23 偵查（自訴）機關年度案號  臺南地檢108年度偵字第2003號等 臺南地檢108年度偵字第2003號等 臺南地檢108年度偵字第2003號等 最後事實審 法    院 臺南地院 臺南地院 臺南地院  案    號 108年度侵訴字第67號 108年度侵訴字第67號 108年度侵訴字第67號  判決日期 109/08/06 109/08/06 109/08/06 確定判決 法    院 臺南地院 臺南地院 臺南地院  案    號 108年度侵訴字第67號 108年度侵訴字第67號 108年度侵訴字第67號  判決確定日期 110/01/12 110/01/12 110/01/12 是否為得易科罰金之案件  否 否 否 備        註  臺南地檢110年度執字第1500號(編號8至15應執行有期徒刑10年10月)   


編      號  13 14 15 罪       名  恐嚇取財得利 詐欺 妨害秘密 宣  告  刑  有期徒刑10月 有期徒刑1年 有期徒刑7月 犯 罪 日 期  107/11/25 108/01/09 108/01/09 偵查（自訴）機關年度案號  臺南地檢108年度偵字第2003號等 臺南地檢108年度偵字第2003號等 臺南地檢108年度偵字第2003號等 最後事實審 法    院 臺南地院 臺南地院 臺南地院  案    號 108年度侵訴字第67號 108年度侵訴字第67號 108年度侵訴字第67號  判決日期 109/08/06 109/08/06 109/08/06 確定判決 法    院 臺南地院 臺南地院 臺南地院  案    號 108年度侵訴字第67號 108年度侵訴字第67號 108年度侵訴字第67號  判決確定日期 110/01/12 110/01/12 110/01/12 是否為得易科罰金之案件  否 否 否 備       註  臺南地檢110年度執字第1500號(編號8至15應執行有期徒刑10年10月)   


編號  16 17 罪      名  竊盜 妨害自由 宣  告  刑  有期徒刑5月 有期徒刑5月 犯 罪 日期  108/01/09 108/01/10-108/01/11 偵查（自訴）機關年度案號  臺南地檢108年度偵字第2003號等 臺南地檢108年度偵字第2003號等 最後事實審 法  院 臺南地院 臺南地院  案  號 108年度侵訴字第67號 108年度侵訴字第67號  判決日期 109/08/06 109/08/06 確定判決 法  院 臺南地院 臺南地院  案  號 108年度侵訴字第67號 108年度侵訴字第67號  判決確定日期 110/01/12 110/01/12 是否為得易科罰金之案件  否 否 備      註  臺南地檢110年度執字第1501號(編號16至17應執行有期徒刑8月)